【裁判字號】    96,上訴,5086
【裁判日期】    970806
【裁判案由】    違反槍砲彈藥刀械管制條例
【裁判全文】
臺灣高等法院刑事判決                96年度上訴字第5086號
上  訴  人
即  被  告  甲○○原名何中暐.
選任辯護人  林長泉  律師
上列上訴人因違反槍砲彈藥刀械管制條例案件，不服台灣台北地
方法院96年度訴字第637號，中華民國96年10月17日第一審判決
（起訴案號：台灣台北地方法院檢察署95年度偵字第23932號）
，提起上訴，本院判決如下：
    主  文
上訴駁回。
    事  實
一、甲○○明知未經許可不得持有具殺傷力之槍枝及子彈，竟於
    民國95年10月19日受搜索前某時，自不詳管道取得具殺傷力
    之仿FN廠半自動手槍製造之槍枝改造之改造手槍1支（槍枝
    管制編號：0000000000號），及土造子彈5顆，藏放在臺北
    市○○區○○街372號其所經營之「偉輪拖吊公司」辦公桌
    抽屜內而持有之，經臺北縣政府警察局三重分局警員於同日
    持原法院核發之搜索票在上址搜索查獲，並扣得上開改造槍
    枝及子彈。
二、案經臺北縣政府警察局三重分局報告臺灣臺北地方法院檢察
    署檢察官偵查起訴。
    理  由
壹、程序方面
一、本件緣於祕密證人Ａ1於95年7月16日向台北縣政府警察局三
    重分局厚德派出所檢舉周立國者非法持有槍彈，乃由三重分
    局向台灣板橋地方法院聲請搜索票，搜索周立國之住所台北
    縣三重市○○街66號1樓，惟無所獲，該祕密證人復於95年
    10月1日再次向厚德派出所檢舉周立國者非法持有槍彈，並
    指明周立國居住於台北市○○區○○街372號，三重分局乃
    向台灣台北地方法院聲請搜索台北市○○區○○街372號及
    後方貨櫃屋，搜索範圍包括犯嫌周立國及在場人，並經台灣
    台北地方法院核發95年度聲搜字第1483號搜索票在案，嗣厚
    德派出所員警於搜索期間內即95年10月19日20時25分至21時
    間在上開台北市○○區○○街372號後方貨櫃屋內之辦公桌
    抽屜內查獲本案系爭之手槍及子彈，搜索時則僅被告甲○○
    一人在場，以上各情，有祕密證人Ａ1之調查筆錄、台灣板
    橋地方法院核發之95年度聲搜字第2555號搜索票 (見本院卷
    第71頁)、台灣台北地方法院核發之95年度聲搜字第1483號
    搜索票、搜索扣押筆錄及被告之警訊調查筆錄在卷可按 (見
    偵查卷第7至17頁)，並經本院調取台灣台北地方法院95年度
    聲搜字第1483號卷核閱無誤，則本案查扣之槍彈係員警持法
    院所核發之搜索票依法搜索所得之證物，自有證據能力，得
    作為本案論罪之證據。至本案參與搜索之員警丁○○固有因
    風紀問題被停職，此有台北縣政府警察局瑞芳分局函在卷可
    考 (見本院卷第88頁)，惟其係因其女友與地下錢莊間糾紛
    而涉犯強盜及妨害自由等犯行，有被告所提出之剪報可參 (
    見本院卷第67頁)，應與槍械無涉，被告辨稱：員警丁○○
    涉及風紀，且是否為充績效，而有任意栽槍可能云云，應屬
    臆測之詞，尚屬無據。
貳、實體方面
一、訊據被告甲○○固不諱言員警有在上揭其使用之辦公室辦公
    桌抽屜內查獲本案之槍彈，惟否認有違反槍砲彈藥刀械管制
    條例之犯行，辯稱：伊所使用之辦公室平常有很多人進出，
    查獲之槍、彈不知何人所有云云。經查：
(一)臺北縣政府警察局三重分局警員於95年10月19日持原法院核
    發之搜索票，在上址被告經營之「偉輪拖吊公司」內由被告
    使用之辦公桌抽屜內，查獲上揭槍、彈等情，為被告所不否
    認，被告於警詢中亦供稱：「（警方在你所坐的前方辦公桌
    第一格抽屜內發現一把改造手槍是否正確？）正確」等語，
    並經證人即執行搜索之員警丙○○於本院審理時證述甚明，
    又查獲槍彈之辦公桌係被告個人所使用，已據被告於警訊中
    供稱：「（該辦公室內的辦公桌係為何人所有？）是我本人
    所有及使用」（見偵卷第14、15頁）；偵查中供稱：「…警
    察查獲槍枝的桌子是我用的」、「臺北市○○區○○街372
    號是我經營的偉輪拖吊公司，三重分局是從我辦公室抽屜內
    查獲該扣案槍、彈，我公司目前只有我自己一人沒有其他於
    員工等語明確（見偵卷第34、59頁）。另據執行搜索之警員
    丁○○於偵查中亦證稱：95年10月19日當天我們持搜索票至
    北市○○街372號，該處是貨櫃屋，我們進去時，門口站立
    是甲○○父親經營檳榔攤，我們跟甲○○父親表明身分並說
    要找甲○○，他父親讓我們進去，進去後，發現甲○○躺在
    辦公桌後的椅子上睡覺，屋內只有一個辦公桌，屋內只有甲
    ○○他一直在場，我們叫醒甲○○，告知來意並出示搜索票
    ，經搜索結果，於貨櫃屋內甲○○辦公桌的抽屜內發現一把
    槍，該槍枝上面有一些文件蓋住，我把文件拿開，就發現該
    扣案槍枝，我於是問甲○○是否有其他違禁品，甲○○告知
    在同一辦公桌抽屜內有安非他命及吸食器，…甲○○有坦承
    安非他命、吸食器是他自己所有，對於槍彈部分甲○○否認
    持有等語綦詳（見偵卷第53、54頁）。並有原法院搜索票、
    臺北縣政府警察局三重分局搜索扣押筆錄在卷可稽（見偵卷
    第7至10頁），及改造手槍1支、子彈5顆扣案可證（見偵卷
    第11頁扣押物品目錄表）。
(二)扣案槍、彈，經內政部警政署刑事警察局鑑定結果，送鑑改
    造手槍1支（槍枝管制編號：0000000000號），認係由仿FN
    廠半自動手槍製造之槍枝，換裝土造金屬槍管而成之改造手
    槍，機械性能良好，可擊發適用子彈，認具殺傷力，送鑑改
    造子彈5顆，認均係土造子彈具直徑8.02㎜金屬彈頭，採樣2
    顆試射，均可擊發，認具殺傷力等情，有該局95年12月25日
    刑鑑字第0950182540號槍彈鑑定書在卷可憑（偵卷第42頁）
    。
(三)本院認定扣案槍彈為被告所有之理由
    被告雖辯稱：伊所使用之辦公室平常有很多人進出，平時未
    上鎖，查獲之槍、彈不知何人置放云云，並舉證人乙○○作
    證附和其說，然查，本案查獲槍枝之辦公處所，為被告個人
    所使用，除被告以外並無其他員工等情，已據被告供明，又
    被告之父親在被告辦公室門口經營檳榔攤，則閒雜人等應無
    從任意進入被告辦公室，而本案搜索當日僅被告一人始終在
    場，本案搜索時除查獲槍彈外，並在抽屜內同時查獲安非他
    命及吸食器等違禁物，亦為被告所是認，被告復直陳查獲安
    非他命及吸食器等為其所有無誤，安非他命為管制物品，衡
    情被告應會隱密藏放，避免被發現查獲而觸法，可見該抽屜
    應為被告個人所使用，被告對抽屜內之物品理應知悉甚詳，
    如抽屜內之槍彈係被他人所放置，被告誠難諉為不知，惟被
    告始終未能具體指明槍彈究係何人所放置，所辯即難採信。
    則扣案槍、彈既在被告所使用之辦公桌抽屜內查獲，被告始
    終又未能提出反證證明該槍彈為何人所有，堪認扣案槍、彈
    均係被告所持有。被告空言辯稱：平常有很多人出入其辦公
    室，不知何人將槍枝放在其辦公桌抽屜內云云，無非卸責之
    詞，難以輕信。至本案原被檢舉及搜索之對象雖為周立國之
    人，但周立國並未居住於上址，搜索當時，周立國亦未在現
    場，復無證據證明查獲之槍彈為周立國所有，是尚難因被告
    非為本案之被檢舉者及搜索對象，即逕認查獲之槍彈非為被
    告所持有，而為有利於被告之認定，併此敘明。
(四)綜上，本案事證明確，被告所辯並非可採，犯行可以認定。
二、核被告所為，係犯槍砲彈藥刀械管制條例第8條第4項之未經
    許可持有其他可發射子彈具有殺傷力之改造手槍罪、同條例
    第12條第4項未經許可，持有子彈罪。被告以一行為持有槍
    、彈，係以一行為觸犯數罪名，為想像競合犯，依刑法第55
    條之規定，從較重之槍砲彈藥刀械管制條例第8條第4項之罪
    處斷。原審適用槍砲彈藥刀械管制條例第8條第4項、第12條
    第4項，刑法第11條前段、第55條、第42條第3項、第38條第
    1項第1款，審酌被告犯罪後否認犯行，態度難認良好，及被
    告持有槍、彈數量、被告之品行、智識程度等一切情狀，量
    處有期徒刑年陸月，併科罰金新臺幣捌萬元，並就罰金刑
    部分諭知易服勞役之折算標準。另扣案仿FN廠半自動手槍製
    造之槍枝改造之改造手槍1支（槍枝管制編號：0000000000
    號，含彈匣1個）、未擊發之土造子彈3顆，均屬違禁物，應
    依刑法第38條第1項第1款規定，宣告沒收，至於因試射擊發
    之土造子彈2顆，已失其違禁物之性質，不予宣告沒收，經
    核認事用法均無不合，量刑亦屬允當。被告上訴意旨猶執陳
    詞否認犯罪，非有理由，應予駁回。
據上論斷，應依刑事訴訟法第368條，判決如主文。
本案經檢察官陳大偉到庭執行職務
中    華    民    國    97    年    8     月    6     日
                  刑事第十五庭審判長法  官  吳昭瑩
                                    法  官  李釱任
                                    法  官  蘇隆惠
以上正本證明與原本無異。
如不服本判決，應於收受送達後十日內向本院提出上訴書狀，其
未敘述上訴之理由者並得於提起上訴後十日內向本院補提理由書
（均須按他造當事人之人數附繕本）。
                                    書記官  吳玉華
中    華    民    國    97    年    8     月    6     日
附錄本案論罪科刑法條全文
槍砲彈藥刀械管制條例第8條
未經許可，製造、販賣或運輸鋼筆槍、瓦斯槍、麻醉槍、獵槍、
空氣槍或第4條第1項第1款所定其他可發射金屬或子彈具有殺傷
力之各式槍砲者，處無期徒刑或5年以上有期徒刑，併科新臺幣
1千萬元以下罰金。
未經許可，轉讓、出租或出借前項所列槍枝者，處5年以上有期
徒刑，併科新臺幣1千萬元以下罰金。
意圖供自己或他人犯罪之用，而犯前2項之罪者，處無期徒刑或
7年以上有期徒刑，併科新臺幣1千萬元以下罰金。
未經許可，持有、寄藏或意圖販賣而陳列第1項所列槍枝者，處3
年以上10年以下有期徒刑，併科新臺幣7百萬元以下罰金。
第1項至第3項之未遂犯罰之。
槍砲彈藥刀械管制條例第12條
未經許可，製造、販賣或運輸子彈者，處1年以上7年以下有期徒
刑，併科新臺幣5百萬元以下罰金。
未經許可，轉讓、出租或出借子彈者，處6月以上5年以下有期徒
刑，併科新臺幣3百萬元以下罰金。
意圖供自己或他人犯罪之用，而犯前2項之罪者，處3年以上10年
以下有期徒刑，併科新臺幣7百萬元以下罰金。
未經許可，持有、寄藏或意圖販賣而陳列子彈者，處5年以下有
期徒刑，併科新臺幣3百萬元以下罰金。
第1項至第3項之未遂犯罰之。


司法院資訊處製作；財團法人民間司法改革基金會備份。
